【裁判字號】    97,交聲,1066
【裁判日期】    980408
【裁判案由】    聲明異議
【裁判全文】
臺灣臺南地方法院交通事件裁定        97年度交聲字第1066號
移送機關    交通部公路總局嘉義區監理所臺南監理站
受處分人
即異議人    甲○○
上列受處分人因違反道路交通管理處罰條例案件，對於交通部公
路總局嘉義區監理所臺南監理站民國97年10月17日所為之裁決處
分（處分案號：嘉監南字第裁74-NJ0000000號），聲明異議，本
院裁定如下：
    主  文
異議駁回。
    理  由
一、原處分意旨略以：異議人即受處分人甲○○（下稱異議人）
    於民國97年8月7日20時31分許，駕駛其所有之車號9101-UG
    號自用小客貨車，行經高雄縣路竹鄉○○○○○路與國昌路
    路口時，因「闖紅燈」經高雄縣政府警察局交通警察隊警員
    ( 下稱舉發機關)逕行舉發，嗣原處分機關即交通部公路總
    局嘉義區監理所臺南監理站，以異議人違規事實明確，依道
    路交通管理處罰條例（下稱處罰條例）第53條第1項、第63
    條第1項第3款及違反道路交通管理事件統一裁罰基準表 (以
    下簡稱基準表)之規定，裁處異議人罰鍰新臺幣（下同）
    2700 元，並記違規點數3點等語。
二、異議意旨略以：本人並未闖紅燈，經幾個月回想後，當時確
    實打右轉方向燈，為此聲明異議，請求撤銷原處分云云。
三、按汽車駕駛人，行經有燈光號誌管制之交岔路口闖紅燈者，
    處1800元以上5400元以下罰鍰，並記違規點數3點；處罰條
    例第53條第1項、第63條第1項第3款，分別定有明文。
四、本院審酌：
（一）異議人於97年8月7日20時31分許，駕駛其所有之車號9101
      -UG號自用小客貨車，行經高雄縣路竹鄉○○○○○路與國
      昌路路口時，經高雄縣政府警察局交通隊警員以其駕車行
      經有燈光號誌管制之交岔路口闖紅燈為由，逕行製單舉發
      等情，有高雄縣政府警察局97年9月9日高縣警交字第NJ00
      00000號舉發違反道路交通管理事件通知單一紙可稽，並
      有採證照片2幀附卷可佐（見本院卷第13頁），細核上開
      照片，拍攝時間雖為晚間8時31分，然左上方紅燈之交通
      號誌仍可清楚辨認，而異議人於紅燈亮起12.21秒後闖紅
      燈，進入系爭路口，又於13.52秒時仍繼續前行，是其闖
      紅燈之違規行為灼然甚明，洵堪認定。
（二）異議人雖辯稱：當時是紅燈右轉云云，惟異議人於97年9
      月23日陳述單上已自認直行，有違反道路交通管理事件陳
      述單在卷可憑（參本院卷第8頁），足認異議人說詞反覆
      ，且與上開採證照片所拍攝情節相齟齬，是其辯詞不足採
      信。
五、綜上所述，異議人於前述時、地，有闖紅燈之違規事實既可
    認定，原處分機關依處罰條例第53條第1項、第63條第1項第
    3款並參酌基準表之規定，裁處異議人罰鍰2700元並記違規
    點數3點，經核於法並無違誤，異議人異議內容，並無理由
    ，應予駁回。
六、據上論斷，應依道路交通案件處理辦法第19條，裁定如主文
    。
中    華    民    國    98    年    4     月    8     日
                  交通法庭   法  官  廖建彥
以上正本證明與原本無異。
如不服本裁定應於送達後5日內向本院提出抗告狀（應附繕本）
。
                             書記官  吳揆滿
中    華    民    國    98    年    4     月    8     日


司法院資訊處製作；財團法人民間司法改革基金會備份。
